【裁判字號】    88,交易,699
【裁判日期】    890707
【裁判案由】    過失傷害
【裁判全文】
臺灣高雄地方法院刑事判決                        八十八年度交易字第六九九號
    公  訴  人  臺灣高雄地方法院檢察署檢察官
    被      告  乙○○
右列被告因過失傷害案件，經檢察官提起公訴 (八十八年度偵續字第二三四號)，本
院判決如左：
    主  文
乙○○因過失傷害人，處拘役參拾日，如易科罰金，以佰元折算壹日。
    事  實
一、乙○○考領有普通小客車駕駛執照，於民國八十八年四月十二日下午六時許，駕
    駛車牌號碼ＹＶ─八三三０號自用小客車，沿高雄縣仁武鄉○○路四十巷一五九
    號與一六０號間巷弄（下稱小巷弄）由西往東方向行駛，行經該小巷弄與仁雄路
    四十巷無號誌交岔路口欲左轉仁雄路四十巷北上車道行駛時，原應注意汽車行經
    無號誌交岔路口轉彎時，支線道車應暫停讓幹線道車先行，而當時雨剛停，柏油
    路面潮濕無缺陷，亦無其他障礙物，且依其智識、能力亦無不能注意之情事，詎
    於行經前揭路口疏未注意及此，貿然將車駛出仁雄路四十巷一五九號與一六０號
    間巷弄口約（即仁雄路四十巷路面邊緣）二˙四公尺處搶先左轉欲駛至仁雄路四
    十巷時，適有丙○○騎乘車機車沿仁雄路四十巷快車道靠慢車道分向線間由北往
    南方向行駛而來，丙○○在該丁字路口前五公尺處見乙○○駕駛之小客車突然駛
    出小巷弄口，為避免與該小客車互撞，遂將車頭偏左並緊急煞車，致使騎乘之機
    車因重心不穩及雨後路滑而人車倒地，因之受有左膝挫傷、血腫併擦傷四Ｘ三公
    分及三Ｘ三公分、左腳踝擦傷、右手擦傷一˙五Ｘ一公分、下背壓痛及兩腕壓痛
    之傷害。
二、案經被害人丙○○訴由高雄臺灣高雄地方法院檢察署檢察官偵查起訴。
    理  由
一、訊據被告乙○○固坦承有於前揭時、地將車駛出仁雄路四十巷路面邊緣約二˙四
    公尺處，惟矢口否認有何過失犯行，辯稱：當時仁雄路四十巷路口之慢車道停有
    汽車，因視線不良，她以時速十公里之速度將車開出小巷弄時，已左轉也有打方
    向燈，且當時車子已過了路口中心處，是告訴人自己滑倒云云。惟查，右揭犯罪
    事實，業據告訴人丙○○迭於偵審中指陳在卷，並有高雄市立大同醫院診斷證明
    書乙紙附卷足憑。又本件肇事路口為無號誌丁字路口，仁雄路四十巷路寬十一˙
    九公尺，該巷南下慢車道寬二公尺、快車道寬三˙四公尺，小巷弄寬二˙五公尺
    ，仁雄路四十巷為幹線道，被告所行駛之小巷弄為支線道，且被告將小客車駛出
    小巷弄口時，該小客車車身佔滿寬二公尺之慢車道並超出快車道０˙四公尺，亦
    即超出仁雄路四十巷路邊邊線二˙四公尺，亦據臺灣高雄地方法院檢察署檢察官
    於八十八年八月十一日履勘現場無訛，且經告訴人及被告一致供承，有臺灣高雄
    地方法院檢察署前揭履勘筆錄在卷可稽，（見八十八年偵續字第二三四號偵查卷
    第一三、第十四頁），足證被告駕駛之小客車雖已駛至距仁雄路四十巷路面邊線
    二˙四公尺處，但尚未達該巷路面邊線五˙九五公尺之中心處甚明，被告竟稱已
    過路口中心處乙節，顯不足採。至被告供稱肇事路口轉角處附近停有汽車，雖亦
    為告訴人於本院審理中供承在卷（詳見本院八十九年六月二十六日審判筆錄），
    然被告在其左方視線受阻之情況下，本應將車頭稍偏向右方並慢慢將車頭一點一
    點地駛出巷口，以擴大其左方之行車視距，看清左方有無來車，並暫停讓左方幹
    線道來車先行，惟被告卻以時速十公里之速度（即每秒鐘行駛距離為二˙七七公
    尺），在不到一秒鐘之瞬間貿然將車直駛出仁雄路四十巷路面邊線二˙四公尺處
    即貿然左轉，迫使告訴人在千鈞一髮之瞬間緊急煞停以避免與被告互撞，因而人
    車滑倒，至為酌然，其前開所辯顯係卸責之詞，不足採信。
二、按汽車行駛至無號誌交岔路口，支線道車應讓幹線道車先行，道路交通安全規則
    第一百零二條第二款定有明文。被告既考領有普通自小客車駕駛執照，自應知悉
    甚詳，且亦為其應注意並能注意之義務，則其駕車行經上開上開路段由支線道之
    小巷弄左轉幹線道之仁雄路四十巷時，理應暫停讓仁雄路四十巷之車輛先行，以
    避免危險之發生，且當時雨剛停，柏油路面潮濕，但無障礙物或其他缺陷，此業
    經前往現場處理高雄縣仁武鄉仁武派出所之警員甲○○於八十八年八月十一日臺
    灣高雄地方法院檢察署檢察官履勘現場時證稱在卷，並有現場照片五張在卷可憑
    ，且依被告之智識、能力等情，亦無不能注意之情事，詎被告於行經前揭無號誌
    交叉路口時，詎其竟未注意讓告訴人之機車先行，在瞬間貿然將車駛出仁雄路四
    十巷路面邊線二˙四公尺處左轉，至告訴人緊急煞車而滑倒致受有前揭傷害，被
    告之駕駛行為有過失，灼然至明。況本件車禍肇事責任經送台灣省高屏澎區車輛
    行車事故鑑定委員會鑑定，亦認被告駕駛小客車疏未注意支線道車應讓幹線道車
    先行，為肇事主因，有該鑑定委員會八十九年一月十五日高屏澎鑑字第八九○○
    七五號鑑定意見書附卷可考。雖該鑑定委員會，認告訴人疏未注意車前狀況，為
    肇事次因；惟被告於瞬間貿然將車駛出小巷弄口左轉，已詳如前前述，告訴人於
    該肇事路口處即發現上情並採取煞車之閃避措施，方致該機車滑倒，並於該小客
    車五公尺前左右地面留有斷續之刮地痕，業據證人擊警員甲○○於偵查中證述在
    卷（見八十八年偵續字第二三四號第十二頁），是告訴人既已於肇事路口前發現
    上情並採取必要之安全措施，自難謂告訴人有疏未注意車前狀之過失，而該鑑定
    委員會未考量及此，尚未周延，是此部份之意見不宜採認，併此敘明。又被害人
    確因本件車禍受有前開傷害，已詳如前述，是被告之過失犯行與被害人之受傷間
    ，顯有相當因果關係。本件罪證已臻明確，被告過失犯行洵堪認定。
三、核被告所為，係犯刑法第二百八十四條第一項前段之過失傷害罪。爰審酌被告因
    該肇事路口停有汽車影響其視線，方貿然將車駛出左轉，其過失程度尚非不可饒
    恕，及因雨後路滑，致告訴人與機車之滑行加劇而受傷，且所受之傷害均為擦挫
    傷、血腫傷、壓痛傷，傷情非重，及被告因賠償金問題而未與告訴人達成民事和
    解等一切情狀，爰量處如主文所示之刑，並諭知易科罰金之折算標準。
據上論斷，應依刑事訴訟法第二百九十九條第一項段，刑法第二百八十四條第一項前
段、第四十一條，罰金罰鍰提高標準條例第一條前段、第二段，判決如主文。
本案經檢察官劉玲興到庭執行職務。
中      華      民      國    八十九    年      七      月      七      日
                                  臺灣高雄地方法院交通法庭
                                      審判長法  官  李  嘉  興
                                            法  官  劉  定  安
                                            法  官  廖  純  卿
右正本證明與原本無異。
如不服本判決，應於判決送達後十日內，向本院提出上訴狀。
                                            書記官  林  孝  聰
中      華      民      國    八十九    年      七      月      七      日
附錄本判決論罪之法條：
刑法二百八十四條第一項前段
因過失傷害人者，處六月以下有期徒刑、拘役或五百元以下罰金。


司法院資訊處製作；財團法人民間司法改革基金會備份。
